【裁判字號】    88,訴,1515
【裁判日期】    890104
【裁判案由】    毒品危害防制條例
【裁判全文】
臺灣板橋地方法院刑事判決                        八十八年度訴字第一五一五號
    被      告  丙○○
右列被告因違反毒品危害防制條例案件，經檢察官提起公訴（八十八年度偵字第九九
一０號），本院判決如左：
    主  文
丙○○連續轉讓第二級毒品，處有期徒刑柒月；所得財物新臺幣貳仟元沒收之，如全
部或一部不能沒收時，以其財產抵償之。
    事  實
一、丙○○（綽號龍宋）基於轉讓第二級毒品安非他命之概括犯意，先於民國八十八
    年二月底、三月初間某日，在台北縣三重市○○街與龍門路一四六巷口附近，以
    平價新台幣（下同）一千元之價格，將安非他命（重約零點二公克）轉讓真實姓
    名年籍不詳之成年男子「吳俊義（音譯）」，「吳俊義」當場再將該包安非他命
    轉交已成年之甲○○（六十三年九月二十九日生）及乙○○（六十三年九月二十
    九日生）夫妻二人，丙○○則收受甲○○、乙○○託「吳俊義」轉交之現金一千
    元（丙○○未營得不法之利益）；復於八十八年三月中旬某日下午三、四時許，
    在台北縣三重市○○街與龍門路一四六巷口附近，丙○○基於同前之概括犯意，
    再以平價一千元之價格，將安非他命（重約零點二公克）轉讓與甲○○及乙○○
    二人，丙○○並收受甲○○、乙○○交付之現金一千元（丙○○未營得不法利益
    ）。嗣於八十八年四月十五日晚上十時許，警方在台北縣三重市○○路一五二號
    二樓查獲乙○○及甲○○，再循線於八十八年四月十六日凌晨零時三十分許，在
    台北縣三重市○○街一一七號二樓查獲丙○○。
二、案經台北縣警察局三重分局報請台灣板橋地方法院檢察署檢察官偵查起訴。
    理  由
一、右揭事實，業據被告丙○○於檢察官偵查中及本院審理時坦承不諱，並經證人乙○○、甲○○分別於警訊時、檢察官偵查中及本院審理時證述屬實，且互核渠三
    人之供詞內容相符。本案事證明確，被告之犯行洵堪認定。
二、按安非他命屬第二級毒品，毒品危害防制條例第二條第二項第二款定有明文。被
    告轉讓安非他命之行為，係犯毒品危害防制條例第八條第二項之轉讓第二級毒品
    罪；其非法持有安非他命之低度行為，應為轉讓之高度行為所吸收，不另論罪；
    被告先後兩次轉讓安非他命之犯行，時間緊接，所犯構成要件及罪名相同，顯係
    基於概括犯意反覆為之，應依連續犯之規定論以一罪論，並依法加重其刑。末查
    被告曾於八十六年四月二十三日，因妄想型精神分裂病至國軍八一八醫院住院治
    療，於同年五月二十六日因症狀改善准予出院，並轉門診追蹤治療而未痊癒，嗣
    於八十七年六月六日二十時四十分許，在台北縣三重市兩次實施普通盜匪犯行，
    經臺灣板橋地方法院檢察署檢察官提起公訴，此有該署八十七年度偵字第一一八
    九二號起訴書附卷可稽；本院函請國軍北投醫院鑑定被告於犯上開盜匪案件時之
    精神狀況，固認定被告於案發時呈現幻聽正性症狀、合併有情緒之困擾，以致現
    實判斷力明顯受損，而有以入獄來治病之想法，其行為受到幻聽之影響，而非受
    到幻聽之直接控制，故被告於犯前揭盜匪案件時有精神耗弱現象，不達到心神喪
    失程度，有該院八十八年十月二十五日濟元字第一七０一號函所附司法精神鑑定
    報告書影本一份附卷可參；惟被告犯上開盜匪案件後，自八十七年九月二日起至
    國軍北投醫院住院治療，於八十八年二月五日出院，出院時其注意力集中、意識
    清楚、無動機感及關係妄想、定向感可、判斷力適當、遠程近程立即記憶可，此
    有國軍北投醫院八十八年四月八日濟元字五四三號函所附被告之病歷影本在卷可
    憑；被告犯上開盜匪案件後，已經醫療機構治療，於八十八年二月五日出院時診
    斷其精神狀況已明顯改善，則其於出院後未逾兩個月之期間內再犯本案轉讓第二
    級毒品罪，其精神狀態顯與其犯盜匪案件時有別，尚難認已達精神耗弱之程度；
    再徵以被告於偵審中對於曾兩次轉讓安非他命予甲○○及乙○○之犯罪事實均可
    詳細陳述，並能以未謀取不法利益等情為己答辯，顯然被告於轉讓安非他命時精
    神狀態應屬正常；又，縱認被告仍罹有精神分裂病，於轉讓安非他命時陷於精神
    耗弱之狀態，本院認其犯罪情節非輕，亦不宜減輕其刑，附此敘明。爰審酌被告
    曾有贓物及違反麻醉藥品管理條例等前科（見卷附臺灣高等法院檢察署刑案紀錄
    簡覆表，本案未因此構成累犯），素行不端，及其犯罪之動機、轉讓安非他命之
    次數及份量，及犯後坦承犯行，態度良好等一切情狀，量處如主文所示之刑。被
    告收受甲○○、乙○○交付之二千元，係被告因轉讓安非他命所得之財物，應依
    毒品危害防制條例第十九條第一項之規定，宣告沒收之，如全部或一部不能沒收
    時，以其財產抵償之。至警方查獲被告時所扣得之吸食器一個、殘渣袋一個，係
    被告施用第二級毒品安非他命所用之器具及剩餘之物品，非被告供轉讓安非他命
    所用之物，又非於被告轉讓安非他命時當場查獲之物品，自不得於本案併予宣告
    沒收，應由檢察官另行依法處理，附此敘明。
據上論斷，應依刑事訴訟法第二百九十九條第一項前段，毒品危害防制條例第八條第
二項、第十九條第一項，刑法第十一條前段第五十六條，判決如主文。
本案經檢察官李嘉明到庭執行職務。
中    華    民    國    八十九     年       一      月        四        日
                                    台灣板橋地方法院刑事第三庭
                                        法  官  樊  季  康
右正本證明與原本無異。
如不服本判決，應於判決送達後十日內，向本院提出上訴狀。
                                        書記官  馬  秀  芳
中    華    民    國    八十九     年       一      月        六        日
附錄本案論罪科刑主要法條：
毒品危害防制條例第八條第二項
轉讓第二級毒品者，處六月以上五年以下有期徒刑，得併科新臺幣七十萬元以下罰金
。
毒品危害防制條例第十九條第一項
犯第四條至第九條、第十二條、第十三條或第十四條第一項、第二項之罪者，其供犯
罪所用或因犯罪所得之財物，均沒收之，如全部或一部不能沒收時，追徵其價額或以
其財產抵償之。


司法院資訊處製作；財團法人民間司法改革基金會備份。
